【裁判字號】    89,易,3589
【裁判日期】    891207
【裁判案由】    詐欺
【裁判全文】
臺灣臺中地方法院刑事判決                        八十九年度易字第三五八九號
    公  訴  人  臺灣臺中地方法院檢察署檢察官
    被      告  乙○○
右列被告因詐欺案件，經檢察官提起公訴 (八十九年度偵字第四○七一號)，本院判
決如左：
    主  文
乙○○連續竊盜，累犯，處有期徒刑捌月；又意圖為自己不法之所有，以詐術使人將
本人之物交付，累犯，處有期徒刑肆月。應執行有期徒刑拾月。
    事  實
一、乙○○於民國八十二年間，曾因竊盜罪經台灣嘉義地方法院判處有期徒刑五月緩
    刑三年確定在案，嗣經法院撤銷緩刑，並甫於民國八十六年八月二十二日執行完
    畢，竟猶不知悔改，復意圖為自己不法之所有，且基於概括犯意，先於八十九年
    二月二十一日下午二十一時許，在台中市○○路五九二號愛鄰超商內，趁丙○○
    不注意之際，竊取丙○○所有置放於店內櫃檯上之易利信牌編號ＩＭＥＩ000
    000－00－00000－0行動電話機一支，得手後留供己用。又於同年月
    二十八日下午十七時許，在台中市○○○路三六七之六號振翰通訊行內，趁老闆
    丁○○忙碌之際，竊取其置於桌上之諾奇亞編號00000000000000
    0行動電話機一支，得手後並於同日十九時許，將之攜至台中市○○路○段四十
    號一樓壹園通訊行，以新台幣（下同）一萬元之價格，出售予不知情之老闆陳宏
    昌，並將所得款項花用殆盡。乙○○又另行起犯意，於八十九年三月二日凌晨四
    時五十五分許，在台中市○○路、文昌東三街口，意圖為自己不法之所有，向甫
    於同年二月二十九日認識，當時正搭乘其所駕ＣＭ－二○九八號自用小客車之甲○○，佯稱其所駕駛該自小客車之後車箱內有一把手槍，其要將槍賣掉，請甲○○下車先將槍枝包好，詎甲○○一下車，乙○○立即開車離去，而詐得甲○○原
    隨身攜帶於搭乘該被告所駕自用小客車時亦未離身，惟在下車時留置於車上之女
    用手提包一只（內除有當票遺失申請書一張外，另有黑色小錢包一個、現金三百
    五十元、中國國際商業銀行信用卡、郵局、中國信託提款卡、身分證、汽、機車
    駕照、電話卡各一枚、鑰匙一串、ＳＡＧＥＭ八一八行動電話機一支等物）。嗣
    經甲○○報警，而為警於八十九年三月二日下午十七時（起訴書誤載為上午五時
    ）許，在台中市○○路○段一三五號八樓之九內（起訴書誤載為台中市○○路、
    文昌東三街口）查獲，並扣得前揭女用手提包、小錢包各一個、鑰匙一串、中國
    國際商業銀行信用卡、郵局、中國信託提款卡各一枚、身分證一張、鑰匙一串、
    易利信牌編號ＩＭＥＩ000000－00－00000－0行動電話一支等物
    品。
二、案經台中市警察局第二分局報請臺灣臺中地方法院檢察署檢察官偵查起訴。
    理  由
一、訊據被告乙○○，對於在右揭時、地分別竊取被害人丙○○與丁○○所持有之行
    動電話機各一支等部分之事實，已坦承不諱，此核與被害人丙○○、丁○○與證
    人陳宏昌分別於警訊中所指述之情節相符，並有讓渡切結書及贓物領回保管書各
    一紙、失竊位置圖二紙、照片四張等附卷可稽，此部分之事證明確，犯行應堪認
    定。又關於在右揭時、地向搭乘其所駕自用小客車之甲○○，佯稱其所駕駛該自
    小客車之後車箱內有一把手槍，其要將槍賣掉，請甲○○下車先將槍枝包好，而
    俟甲○○一下車，其立即開車離去，並因此而取得甲○○原隨身攜帶下車時留置
    於車上之女用手提包一只（內除有當票遺失申請書一張外，另有黑色小錢包一個
    、現金三百五十元、中國國際商業銀行信用卡、郵局、中國信託提款卡、身分證
    、汽、機車駕照、電話卡各一枚、鑰匙一串、ＳＡＧＥＭ八一八行動電話機一支
    等物），及嗣經甲○○報警，而為警查獲，並起出前揭女用手提包、小錢包各一
    個、鑰匙一串、中國國際商業銀行信用卡、郵局、中國信託提款卡各一枚、身分
    證一張、鑰匙一串、易利信牌編號ＩＭＥＩ000000－00－00000－
    0行動電話一支等物品部分之事實，被告固亦坦認不諱，惟矢口否認有何詐欺取
    財之犯意，辯稱：因伊懷疑甲○○將伊所有之勞力士手錶掉包並拿去典當，且當
    票在甲○○皮包內，為取回當票，才騙甲○○下車，並將車開走，伊並無意要另
    取甲○○之其他財物等語。惟查，關於此部分之右揭事實，業據被害人甲○○在
    警訊中指述綦詳，並有照片二張與當票遺失申請書、贓物領回保管書各一紙附卷
    可證；而被告於警訊中自陳係於八十九年二月二十九日方認識甲○○，且在本院
    審理時供稱係有一日在甲○○住處睡醒後發現其所有之勞力士手錶不見了等語，
    然甲○○於警訊中卻稱自己係於同年二月二十六日將自己所有之勞力士手錶，向
    台中市○○路永生當舖典當，並於同年三月一日聲請當票遺失等語，此並有前述
    當票遺失申請書一紙可考，既二人係於同年月二十九日始認識，甲○○又非於其
    與被告相識之後才典當，則被告上開之所辯顯不合於一般之常理，況縱如被告所
    稱其係因懷疑甲○○將其所有之勞力士手錶掉包並拿去典當，且當票在甲○○皮
    包內，為取回當票，才騙甲○○下車，並將車開走，而並無意要另取甲○○其他
    財物之意，惟觀諸被告於取得甲○○所有之上開手提包後，非但未將與典當勞力
    士手錶有關文件外之其他財物交還甲○○，更將其他財物藏置於台中市○○路○
    段一三五號八樓之九內，迄為警循線查獲時，方經警予以起出，甚且部分物品已
    掉落，無從追查，此為被告於警訊中所自承，則被告於本件起意之始，顯即有將
    甲○○所有之該手提包連同其內所放置之財物一併予以取走而將之據為己有之意
    甚明，是被告之所辯應屬飾卸之詞，不足採信。此部分之事證亦極為明確，本件
    被告犯行皆堪認定。
二、核被告所為，係犯刑法第三百二十條第一項之竊盜罪及同法第三百三十九條第一
    項之詐欺取財罪。其二次竊盜犯行，時間緊接，所犯構成要件相同，顯係基於概
    括犯意為之，是為連續犯，應以一罪論，並依法加重其刑。而被告所犯上開竊盜
    與詐欺取財二罪，犯意各別，罪名互異，應予分論併罰。又被告於八十二年間，
    曾因竊盜罪經台灣嘉義地方法院判處有期徒刑五月緩刑三年確定在案，嗣經法院
    撤銷緩刑，甫於八十六年八月二十二日執行完畢，有臺灣臺中地方法院檢察署刑
    案資料查註紀錄表在卷可按，其於有期徒刑執行完畢後五年以內再犯本件有期徒
    刑以上之罪，是為累犯，應依刑法第四十七條規定加重其刑（竊盜部分遞加其刑
    ）。爰審酌被告之素行、本件犯罪之動機、目的、手段、所生之危害與犯罪後之
    態度等一切情狀，分別量處如主文所示之刑，並定期應執行之刑，已示懲儆。
據上論斷，應依刑事訴訟法第二百九十九條第一項前段，刑法第五十六條、第三百二
十條第一項、第三百三十九條第一項、第四十七條、第五十一條第五款、罰金罰鍰提
高標準條例第一條前段，判決如主文。
中      華      民      國      八十九    年      十二    月      七    日
                                  臺灣臺中地方法院刑事第三庭
                                          法  官  張  智  雄
右正本證明與原本無異。
如不服本判決，應於判決送達後十日內向本院提出上訴狀，上訴於臺灣高等法院臺中
分院( 須附繕本 )。
                                          書記官
中      華      民國      八十九    年      十二    月     十一   日
所犯法條：
刑法第三百二十條第一項
意圖為自己或第三人不法之所有，而竊取他人之動產者，為竊盜罪，處五年以下有期
徒刑、拘役或五百元以下罰金。
刑法第三百三十九條第一項
意圖為自己或第三人不法之所有，以詐術使人將本人或第三人之物交付者，處五年以
下有期徒刑、拘役或科或併科一千元以下罰金。


司法院資訊處製作；財團法人民間司法改革基金會備份。
